# 请教版主及各位，存货计价到底是什么价？

提问人：himinefriend 时间：2021-09-17 08:05:05
补充一下：
个人理解：
月末一次加权平均的话，当月发出的单价应该和当月结存的单价一样。
存货计价的发出包括内部流转也包括当期对外销售
不知对不对····

回答人：chenyiwei
可以这样理解。

提问人：himinefriend 时间：2021-09-17 08:05:05
看教材上都是说是计价是指发出的价格，这个发出到底包含什么？是存货内部流转的领用？还是说也包括最终的存货销售？
另外，存货计价方式如果是月末一次加权平均的话：
1 、如果某种存货既有外购又有自产，假设自产一直持续发生，但 1 月份外购的产品一直没有卖，会因为存货计价的原因，每个月月末这个外购产品的账面价值一直在变？
2 、如果存货发出，一直在客户那里存放，同 1 ，由于计价方式，每个月月末该在客户存放的存货价值一直在变？（延伸来看，对发出商品的函证也只能函证数量，客户根本不掌握你自己内部的收发存还有计价方法，根本无法确定你每个月末的存货单价）
3 、计价算出的单价是原值的概念还是净值的概念（个人理解是原值的概念），。
4 、存货跌价的计算是比较存货成本与可变现净值。那这个成本是一成不变的么（就是历史获取的成本），还是说这个成本要根据每个月计价的结果进行调整？
还望大家不吝赐教，十分感谢

回答人：chenyiwei
1 、包括内部流转的领用（例如领用原材料投入生产过程，领用在产品投入下步工序），也包括对外出售的领用。
2 、（ 1 ）是；（ 2 ）是，发出商品函证主要应函证数量、状态、合同价格等，客户无法知道你的实际成本。（ 3 ）是原值概念，在此基础上另外测算跌价准备。（ 4 ）根据每个月计价的结果进行调整。